臺灣高等法院臺中分院刑事判決　　　 100年度上訴字第1569號
上　訴　人　臺灣臺中地方法院檢察署檢察官
上　訴　人
即　被　告　朱坤偉
選任辯護人　張淑琪律師
上列上訴人因毒品危害防制條例案件，不服臺灣臺中地方法院
100 年度訴字第1255號中華民國100年6月16日第一審判決（起訴
案號：臺灣臺中地方法院檢察署100 年度偵字第6097、6103號）
，提起上訴，本院判決如下：
    主  文
原判決關於朱坤偉部分撤銷。
朱坤偉販賣第三級毒品，累犯，處有期徒刑貳年捌月。扣案之第
三級毒品愷他命柒包（驗餘重量分別為：玖拾玖點貳伍伍玖公克
、玖拾玖點肆零伍陸公克、玖拾玖點陸玖零玖公克、玖拾玖點陸
零肆陸公克、玖拾玖點肆肆玖玖公克、伍拾點壹零肆公克、貳
點捌壹柒公克）及電子磅秤壹台，均沒收。
    事  實
一、朱坤偉（綽號「小鬼」）前於民國95年間因搶奪案件，經臺
    灣板橋地方法院以95年度易字第921 號判處有期徒刑2 年2
    月確定；復因違反毒品危害防制條例案件，經臺灣板橋地方
    法院以95年度訴字第2445號判處有期徒刑8 月，經臺灣高等
    法院以95年度上訴字第4324號判決駁回上訴確定，嗣經減刑
    為有期徒刑4 月，2 案並經定應執行刑為有期徒刑2 年4 月
    ，於97年5 月16日縮短刑期假釋出監併付保護管束，於97年
    8 月16日期滿未經撤銷，視為執行完畢。詎仍不知悔改，明
    知愷他命（Ketamine，俗稱Ｋ他命）係屬毒品危害防制條例
    第2 條第2 項第3 款所定之第三級毒品，未經允許不得販賣
    ，竟因積欠新臺幣（下同）3 、40萬元債務，經真實姓名、
    年籍不詳、綽號「小廣」之男子向其表示：有賺錢管道，販
    賣愷他命賺錢很快，可以介紹販賣的對象等語，朱坤偉遂基
    於販賣第三級毒品愷他命以牟利之犯意，於100 年3 月5 日
    下午，在臺中市○區○○路之全家福釣蝦廣場旁加油站對面
    PUB 店內，以12萬5 千元之代價，向「小廣」販入6 百公克
    （共6 袋，每袋裝約1 百公克）之愷他命而持有之，俟機欲
    將愷他命販賣予他人。嗣於100 年3 月7 日上午9 時許，為
    警在朱坤偉位於臺中市○○區○○路2段247號9 樓之13之居
    所處將其拘提到案，並在上址扣得朱坤偉販入之第三級毒品
    愷他命7 包（送驗重量分別為：淨重99.2699 公克、99.416
    5 公克、99.7142 公克、99.6176 公克、99.4636 公克、50
    .1156 公克、2.38 91 公克；驗餘重量分別為：淨重99.255
    9 公克、99.4056 公克、99.6909 公克、99.6046 公克、99
    .4499 公克、50.1034 公克、2.3817公克）、電子磅秤1 台
    ，及與其販賣愷他命無關之Ｋ盤1 個、現金21萬7 千元、行
    動電話3 支等物。
二、案經南投縣政府警察局移送臺灣臺中地方法院檢察署檢察官
    偵查起訴。
    理  由
壹、證據能力之說明
一、按刑事被告之詰問權，係指訴訟上被告有在審判庭盤詰證人
    之權利；偵查中檢察官訊問證人，旨在蒐集被告犯罪證據，
    以確認被告嫌疑之有無及內容，與審判中透過當事人之攻防
    ，經由詰問程序調查證人以認定事實之性質及目的有別。偵
    查中辯護人僅有在場權及陳述意見權，此觀刑事訴訟法第24
    5 條第2 項前段之規定甚明，檢察官訊問證人並無必須傳喚
    被告使其得以在場之規定，同法第248 條第1 項前段雖規定
    「如被告在場者，被告得親自詰問」，亦僅賦予該在場被告
    於檢察官訊問證人時得親自詰問證人之機會而已，被告如不
    在場，殊難期有親自詰問之可能。此項未經被告詰問之被告
    以外之人於偵查中向檢察官所為之陳述，依刑事訴訟法第15
    9 條第1 項、第159 條之1 第2 項之規定，除顯有不可信之
    例外情況外，原則上為「法律規定得為證據」之傳聞例外，
    依其文義解釋及立法理由之說明，並無限縮於檢察官在偵查
    中訊問證人之程序，應已給予被告或其辯護人對該證人行使
    反對詰問權者，始有證據能力之可言。為保障被告之反對詰
    問權，並與現行法對傳聞例外所建構之證據容許範圍求其平
    衡，證人在偵查中雖未經被告之詰問，倘被告於審判中已經
    對該證人當庭及先前之陳述進行詰問，即已賦予被告對該證
    人詰問之機會，則該證人於偵查中之陳述即屬完足調查之證
    據，而得作為判斷之依據，此有最高法院97年度台上字第40
    5 號判決意旨可參。是依上開說明可知，在偵查中訊問證人
    ，被告或其辯護人對該證人雖未行使反對詰問權，依刑事訴
    訟法第159 條之1 第2 項之規定，原則上屬於法律規定為有
    證據能力之傳聞證據，於例外顯有不可信之情況，始否定其
    得為證據，亦即，得為證據之被告以外之人於偵查中向檢察
    官所為之陳述，因其陳述未經被告詰問，應認屬於未經合法
    調查之證據，但非為無證據能力（此亦有最高法院96年度台
    上字第4365號、96年度台上字第3923號判決、97年度台上字
    第356 號判決意旨可參）。查本案證人林思妤於偵查中之具
    結陳述，被告朱坤偉及其選任辯護人均表示沒有意見，同意
    列為證據使用，顯見其於本院審理中並無對上開證人行對質
    詰問權之意，經核證人林思妤之證述並無顯不可信之情形，
    則其於偵查中所為證述，自均得作為本院憑斷之論據。
二、再按有事實足認被告或犯罪嫌疑人有最輕本刑為3 年以上有
    期徒刑之罪，並危害國家安全或社會秩序情節重大，而有相
    當理由可信其通訊內容與本案有關，且不能或難以其他方法
    蒐集或調查證據者，得發通訊監察書；前項通訊監察書，偵
    查中由檢察官依司法警察機關聲請或依職權以書面記載第11
    條之事項，並敘明理由、檢附相關文件，聲請該管法院核發
    ，通訊保障及監察法第5 條第1 項第1 款、第2 項分別定有
    明文。本案承辦警員對於周○瑞、謝智揚所持用門號000000
    0000號、0000000000號之行動電話，實施通訊監察，前經臺
    灣臺中地方法院核准在案，此有詳載聲監案號、案由、監察
    電話、對象之該院99年聲監字第2053號、100 年聲監續字第
    32號、129 號、221 號通訊監察書各1 份附卷可稽，係依法
    所為之通訊監察，並經被告朱坤偉及其選任辯護人均表示沒
    有意見等語，況審酌電話監聽侵害被告權益之種類及輕重、
    對於被告訴訟上防禦不利益之程度、犯罪所生之危害或實害
    等情形，兼顧人權保障及公共利益之均衡維護，堪認本案此
    部分電話通訊監察合於比例原則，應具有證據能力。
三、復按依據監聽錄音結果予以翻譯而製作之通訊監察譯文，乃
    該監聽錄音內容之顯示，此為學理上所稱之派生證據，屬於
    文書證據之一種。此於被告或訴訟關係人對其譯文之真實性
    發生爭執或有所懷疑時，法院固應依刑事訴訟法第165條之1
    第2 項規定勘驗該監聽之錄音帶踐行調查證據之程序，以確
    認該錄音聲音是否為本人及其內容與通訊監察譯文之記載是
    否相符；然如被告或訴訟關係人對其監聽錄音之譯文真實性
    並不爭執，顯無辨認其錄音聲音之調查必要性。是法院於審
    判期日就此如已踐行提示通訊監察譯文供當事人辨認或告以
    要旨，使其表示意見等程序並為辯論者，其所為之調查證據
    程序即無不合（參見最高法院96年度台上字第1869號判決意
    旨）。本案檢察官、被告朱坤偉及其選任辯護人於本院準備
    程序中均表示對於卷附之通訊監察譯文同意作為證據使用，
    即對上開通訊監察譯文真實性並不爭執，本院並於審判期日
    踐行提示該通訊監察譯文供當事人辨認或告以要旨，使其表
    示意見，是本院審酌上開通訊監察譯文之書面作成時情況，
    認為適當作為證據。
四、按現行刑事訴訟法關於「鑑定」之規定，除選任自然人充當
    鑑定人外，另設有囑託機關鑑定制度。依同法第198 條、第
    208 條之規定，不論鑑定人或鑑定機關、團體，固均應由法
    院、審判長、受命法官或檢察官視具體個案之需要而為選任
    、囑託，並依第206 條之規定，提出言詞或書面報告，始符
    合同法第159 條第1 項所定得作為證據之「法律有規定」之
    情形。否則所為之鑑定，仍屬傳聞證據。然於司法警察機關
    調查中之案件，為因應實務上，或因量大、或有急迫之現實
    需求，併例行性當然有鑑定之必要者，例如毒品之種類與成
    分、尿液之毒品反應，或者槍彈有無殺傷力等鑑定，基於檢
    察一體原則，得由該管檢察長對於轄區內之案件，以事前概
    括選任鑑定人或囑託鑑定機關、團體之方式，俾便轄區內之
    司法警察官、司法警察對於調查中之此類案件，得即時送請
    先前已選任之鑑定人或囑託之鑑定機關、團體實施鑑定，以
    求時效（法務部92年9 月1 日法檢字第0920035082號函參照
    ，刊載於法務部公報第312 期）。此種由檢察機關概括選任
    鑑定人或概括囑託鑑定機關、團體，再轉知司法警察官、司
    法警察於調查犯罪時參考辦理之作為，法無明文禁止，係為
    因應現行刑事訴訟法增訂傳聞法則及其例外規定之實務運作
    而為。此種由司法警察官、司法警察依檢察官所概括選任之
    鑑定人或囑託鑑定機關、團體所為之鑑定結果，與檢察官選
    任或囑託為鑑定者，性質上並無差異，同具有證據能力（最
    高法院96年度台上字第2860號判決要旨參照）。查本件於被
    告朱坤偉前開住處扣得之愷他命7 包，係經司法警察前往執
    行拘提，而經被告朱坤偉同意搜索而得後，送往行政院衛生
    署草屯療養院鑑定，則行政院衛生署草屯療養院100 年3 月
    22日草療鑑字第1000300104號鑑定書揆諸前揭說明，自皆屬
    「法律規定」得為證據者，均有證據能力。
五、再按被告以外之人（包括證人、鑑定人、告訴人、被害人及
    共同被告等）於審判外之陳述，雖不符刑事訴訟法第159 條
    之1 至第159 條之4 等之規定，而經當事人於審判程序同意
    作為證據，法院審酌該言詞陳述或書面陳述作成時之情況，
    認為適當者，亦得為證據；當事人、代理人或辯護人於法院
    調查證據時，知有刑事訴訟法第159 條第1 項不得為證據之
    情形，而未於言詞辯論終結前聲明異議者，視為有前項之同
    意，同法第159 條之5 定有明文。立法意旨在於傳聞證據未
    經當事人之反對詰問予以核實，原則上先予排除。惟若當事
    人已放棄反對詰問權，於審判程序中表明同意該等傳聞證據
    可作為證據；或於言詞辯論終結前未聲明異議，基於尊重當
    事人對傳聞證據之處分權，及證據資料愈豐富，愈有助於真
    實發見之理念，且強化言詞辯論主義，使訴訟程序得以順暢
    進行，上開傳聞證據亦均具有證據能力。以下所引為被告以
    外之人於審判外之言詞或書面陳述，雖為傳聞證據，而無符
    合刑事訴訟法第159 條之1 至第159 條之4 之情形，然其內
    容業經本院審理時予以提示並告以要旨，並經檢察官、被告
    朱坤偉及其選任辯護人表示意見，當事人已知上述證據乃傳
    聞證據，然均未於言詞辯論終結前，對內容表示異議，依上
    開規定，已擬制同意其有證據能力，本院審酌認為以之作為
    本案之證據亦屬適當，而有證據能力。
六、在被告朱坤偉前揭住處扣得之愷他命7 包（送驗重量分別為
    ：淨重99.2699 公克、99.4165 公克、99.7142 公克、99.6
    176 公克、99.4636 公克、50.1156 公克、2.3891公克；驗
    餘重量分別為：淨重99.2559 公克、99.4056 公克、99.690
    9 公克、99.6046 公克、99.4499 公克、50.1034 公克、2.
    3817公克）、電子磅秤1 台，及與其販賣愷他命無關之Ｋ盤
    1 個、現金21萬7 千元、行動電話3 支等物；係員警持臺灣
    臺中地方法院檢察署檢察官核發之拘票前往執行拘提時，經
    被告朱坤偉同意執行搜索而查扣，核其非供述證據，而取得
    之過程及手段亦查無違法或不當之情事，並經本院依據法定
    程序進行證據之調查，自得為證據。
貳、實體方面之理由
一、被告朱坤偉前揭販賣第三級毒品愷他命之犯罪事實，業據被
    告於100 年3 月7 日法務部調查局南投縣調查站調查時供稱
    ：「我約於1 個多月前因與朋友聚餐，透過朋友介紹而認識
    綽號『小廣』的男子，因為在談話中我曾向他表示我有3 、
    40萬元的債務問題，想要儘速賺錢還債，他向我表示有管道
    可以取得Ｋ他命讓我對外販售，暗示我可以做他的下線。『
    小廣』他沒有留電話給我，但我有留我的0000-000000 電話
    讓他與我聯絡。100 年3 月初，『小廣』主動打電話向我表
    示Ｋ他命貨源，所以我才於3 月5 日下午約4 、5 點與周○
    瑞一起前往臺中市○○路與『小廣』會面，向他購買Ｋ他命
    約6 百公克，共6 袋，每袋約1 百公克，我交付貨款12萬5
    千元。」、「（問：你前述向『小廣』購買前述6 百公克Ｋ
    他命，用途為何？）除少部分留作自己吸食外，其他大部分
    我想用來販售牟利。」等語（見偵字第6103號卷第9 、10頁
    ）；復於100 年3 月8 日檢察官偵訊時供稱：「（問：你持
    有562 公克毛重的毒品，要做何使用？）要自己吃。原本想
    要牟利，『小廣』說要介紹客人給我，我東西跟『小廣』拿
    ，賣的對象『小廣』說要介紹給我，但還沒有介紹給我。（
    問：你持有毛重562 公克的Ｋ他命，除了自己吃以外，有打
    算要販賣是不是？）是有這個想法。…我剛認識『小廣』時
    是在喝酒聊天，我有欠債，他跟我說有賺錢的管道，就是賣
    Ｋ他命，賺錢很快。…（問：扣案的毒品你是何時跟『小廣
    』拿的？）100 年3 月5 日下午在臺中市○○路的全家福釣
    蝦場旁的加油站對面pub ，名字是英文的，我不記得了。我
    在那邊跟『小廣』買了6 百公克的Ｋ他命，共12萬5 千元。
    」等語（見偵字第6103號卷第119 頁），並經原審勘驗調查
    站詢問光碟及檢察官偵訊光碟後，製作勘驗筆錄附卷（見原
    審卷第65、67頁、71頁反面、90頁反面、101 頁、102 頁）
    ，互核相符；而被告在調查站及偵查中之前開自白並無非法
    取供，均本於其任意性所為，亦據被告於原審審理時陳稱：
    其確實有在調查站及偵查中為前揭自白，其所陳述之內容均
    屬實在等語明確（見原審卷第121 頁反面）。此外，並有證
    人即被告女友林思妤於警、偵訊之證述（見偵字第6103號卷
    第43至46、49至51頁）、臺灣臺中地方法院檢察署檢察官拘
    票、報告書、搜索同意書、南投縣政府警察局100 年3 月7
    日9 時至10時10分搜索扣押筆錄〔執行處所：臺中市○○區
    ○○路二段247 號9-13〕、扣押物品目錄表（見偵字第6103
    號卷第16頁至20頁），及扣案之白色結晶7 包、電子磅秤1
    台可資佐證；又扣案之白色結晶7 包經送行政院衛生署草屯
    療養院鑑定，結果如下：「檢體編號：B00000 00 （編號
    1 ）、檢體外觀：白色結晶、送驗數量：99.2699 公克（淨
    重）、驗餘數量：99.2559 公克（淨重）檢體編號：B000
    0000（編號2 ）、檢體外觀：白色結晶、送驗數量：99.416
    5 公克（淨重）、驗餘數量：99.4056 公克（淨重）檢體
    編號：B0000000（編號3 ）、檢體外觀：白色結晶、送驗數
    量：99 .7142公克（淨重）、驗餘數量：99.6909 公克（淨
    重）檢體編號：B0000000（編號4 ）、檢體外觀：白色結
    晶、送驗數量：99.6176 公克（淨重）、驗餘數量：99.604
    6 公克（淨重）檢體編號：B0000000（編號5 ）、檢體外
    觀：白色結晶、送驗數量：99.4636 公克（淨重）、驗餘數
    量：99 .4499公克（淨重）檢體編號：B0000000（編號6
    ）、檢體外觀：白色結晶、送驗數量：50.1156 公克（淨重
    ）、驗餘數量：50.1034 公克（淨重）檢體編號：B00000
    00（編號7 ）、檢體外觀：白色結晶、送驗數量：2.3891公
    克（淨重）、驗餘數量：2.3817公克（淨重）」，有行政院
    衛生署草屯療養院100 年3 月22日草療鑑字第100030 0104
    號鑑定書在卷可憑（見偵字第6103號卷第171 至172 頁），
    足認被告之上開自白與事實相符。
二、被告及其選任辯護人雖辯稱：被告前揭自白應構成毒品危害
    防制條例第5 條第3 項之意圖販賣而持有第三級毒品罪，而
    非同條例第4 條第3 項之販賣第三級毒品罪云云。惟按毒品
    危害防制條例第4 條第3 項之販賣第三級毒品罪，不以販入
    之後復行賣出為要件；祇須以營利為目的，販入或賣出，有
    一於此，即已成立。又行為人苟以主觀上營利售賣意圖而販
    入第三級毒品，其雖未及賣出，仍應論以販賣第三級毒品罪
    既遂罪責；如非以營利售賣意圖而販入，或因其他原因而持
    有，嗣起意圖利售賣，尚未著手於賣出行為，始成立意圖販
    賣而持有第三級毒品罪責。查被告於調查站詢問及檢察官偵
    訊時均供稱：當初其因欠債，經「小廣」告知販賣愷他命賺
    錢很快，並表示要為其介紹購毒者，其向「小廣」販入6 百
    公克之愷他命，原本是要牟利等語明確，是依據被告之供述
    觀之，其於販入6 百公克愷他命時，即有出售愷他命以營利
    之意圖。又被告供稱：因為其當時積欠他人3 、40萬元債務
    ，人家要逼債，「小廣」告訴伊可以幫伊介紹購毒者，這樣
    賺錢比較快，所以才向「小廣」買6 百公克等語，衡以被告
    當時既已遭人追債甚急，豈有先花費12萬5 千元之高價一次
    大量購買6 百公克之愷他命供己慢慢施用之理，是以被告向
    「小廣」販入6 百公克愷他命，顯係基於營利之意圖及目的
    甚明，自應構成毒品危害防制條例之販賣第三級毒品罪行無
    訛。被告及其選任辯護人辯稱：被告之自白應構成意圖販賣
    而持有罪云云，尚不足採。
三、綜上所述，被告販賣第三級毒品之犯行事證明確，堪以認定
    ，自應依法論科。
四、論罪科刑之理由
  (一)核被告所為，係犯毒品危害防制條例第4 條第3 項之販賣第
    三級毒品罪，被告意圖營利，販入第三級毒品愷他命後持有
    之低度行為，為其販賣之高度行為所吸收，不另論罪。
  (二)被告前於民國95年間因搶奪案件，經臺灣板橋地方法院以95
    年度易字第921 號判處有期徒刑2 年2 月確定；復因違反毒
    品危害防制條例案件，經臺灣板橋地方法院以95年度訴字第
    2445號判處有期徒刑8 月，經臺灣高等法院以95年度上訴字
    第4324號判決駁回上訴確定，嗣經減刑為有期徒刑4 月，2
    案並經定應執行刑為有期徒刑2 年4 月，於97年5 月16日縮
    短刑期假釋出監併付保護管束，於97年8 月16日期滿未經撤
    銷，視為執行完畢，有臺灣高等法院被告前案紀錄表在卷可
    參，其受有期徒刑之執行完畢後，5 年以內再故意犯本案有
    期徒刑以上之罪，為累犯，應依刑法第47條第1 項之規定，
    加重其刑。
  (三)被告雖辯稱其行為係構成意圖販賣而持有第三級毒品罪，而
    非販賣第三級毒品罪，然觀其於偵查中、原審及本院審理之
    自白之內容，應均屬意圖營利而販入第三級毒品愷他命，是
    仍不失其確有於偵查中及審理中均自白販賣第三級毒品犯行
    ，而符合毒品危害防制條例第17條第2 項之規定，應依該條
    規定減輕其刑。
  (四)被告未符合自首要件：
  1.被告及其選任辯護人另具狀辯稱：「依卷附南投縣警察局刑
    事警察大隊聲請拘票搜索票偵查報告書記載，本件警方依據
    通訊監察內容，因懷疑被告涉嫌提供毒品給周○瑞等人販賣
    ，乃聲請檢察官及法院核發拘票、搜索票，進行查緝。但依
    當時調查結果，並未發覺被告涉及意圖販賣而販入毒品之犯
    行。而警方於100 年3 月7 日持臺灣臺中地方法院100 年度
    聲搜字第877 號搜索票，對被告位於臺中市○○街86巷2 弄
    7 號之住處實施搜索，並無所獲。嗣經被告自願同意搜索，
    並主動帶同警方前往其位於西屯路二段247 號9-13之居所，
    始查獲本案之毒品愷他命。被告並於同日警詢中，自白扣案
    毒品係向毒品上手『小廣』購得，『小廣』曾告知要為其介
    紹購毒者等語。綜上可知，警方於查獲前，對於被告所涉販
    賣（或意圖販賣）而持有毒品之犯行，既無所悉，被告就警
    方尚未發覺之『販賣而持有毒品』犯罪，乃自動供述進而接
    受裁判，應合於法定自首之要件。」等語（見本院卷第85至
    86頁）；被告並於本院100 年10月19日審理時辯稱：本案查
    獲的Ｋ他命確實是我自己主動從鞋櫃拿出來的云云（見本院
    卷第105 頁）。
  2.經查，證人陳英傑（南投縣警察局刑事警察大隊員警）於
    100 年10月19日本院審理時證稱：「（選任辯護人張淑琪律
    師問：根據搜索扣押筆錄，當天於該處有查獲Ｋ他命共7 包
    ，當時Ｋ他命是被告朱坤偉主動拿出來，還是你們搜索之後
    才查獲的？）當時進去房間的時候，在桌上就能目視看到。
    …（選任辯護人張淑琪律師問：查獲被告朱坤偉持有扣案的
    Ｋ他命時，被告朱坤偉於現場有無表示Ｋ他命從何而來，取
    得的目的為何？）沒有。…（選任辯護人張淑琪律師問：根
    據你們搜索前相關的偵辦線索，事先有無發覺被告朱坤偉有
    向他人購入本案的毒品？）我們偵辦這個案件有聲請通訊監
    察被告朱坤偉持有的手機號碼，他們都以「安妮（譯文）」
    表示，依照我們的偵辦經驗，我們知道被告朱坤偉有購買毒
    品及販賣毒品的行為。」、「（法官問：你們進到臺中市○
    ○路○ 段247 號9 樓之13被告朱坤偉租屋處後，進去之後就
    在該處的桌上看到本案扣案的Ｋ他命？）是的，一進去就可
    以看見桌上有Ｋ他命。」等語（見本院卷第103 頁正反面、
    104 頁反面）；佐以證人即被告女友林思妤於100 年3 月7
    日偵訊時證稱：「我們住的地方〔指臺中市○○區○○路二
    段247 號9-13〕是一個獨立的套房沒有隔間，裡面是打通的
    ，如果要區分的話有一個主臥室、客廳、廚房及打電腦的地
    方。Ｋ他命2.5 公克及Ｋ盤、行動電話3 支是在客廳的桌上
    找到的，其他6 包Ｋ他命是在進門的鞋櫃的抽屜內找到的。
    」等語（見偵字第6103號卷第50頁），足認證人陳英傑證稱
    ：當時進去房間的時候，在桌上就能目視看到愷他命等情，
    確屬可信，被告辯稱：本案查獲之愷他命是其自己主動從鞋
    櫃拿出來的云云，尚非可採。
  3.又本案員警係先持臺灣臺中地方法院檢察署檢察官核發之拘
    票，於100 年3 月7 日上午9 時，在臺中市○○區○○路二
    段247 號9-13之被告居所處執行拘提，經被告同意後在該處
    執行搜索，並在該處查扣愷他命7 包、電子磅秤、Ｋ盤及現
    金等物；員警嗣於同日10時40分，始持臺灣臺中地方法院核
    發之搜索票，至臺中市○區○○街86巷2 弄7 號之被告住所
    地執行搜索，在該址並未發現應行扣案之物，此有臺灣臺中
    地方法院檢察署檢察官拘票、報告書、搜索同意書、南投縣
    政府警察局100年3月7日9時至10時40分至11時10分搜索扣押
    筆錄〔執行處所：臺中市○○區○○路二段247號9-13〕、
    扣押物品目錄表、臺灣臺中地方法院搜索票、南投縣政府警
    察局100年3月7日9時至10時40分至11時10分搜索扣押筆錄〔
    執行處所：臺中市○區○○街86巷2弄7號〕、扣押物品目錄
    表在卷可憑（見偵字第6103號卷第16至20頁、22至25頁）。
    且證人陳英傑於100年10月19日本院審理時證稱：「（法官
    問：你們於100年3月7日當天實際對被告朱坤偉搜索的地點
    有幾個？）我們聲請搜索票的地點包括他的戶籍地址臺中市
    ○區○○街86巷2弄7號，另一個地點是臺中市○○區○○路
    2段24 7號9樓之13。（法官問：你們當天是先去哪一個地方
    ？）當天是先到臺中市○○區○○路2段247號9樓之13拘提
    被告朱坤偉。（法官問：扣案的Ｋ他命於何處查獲？）在被
    告朱坤偉位於臺中市○○區○○路2段247號9樓之13租屋處
    查獲。（法官問：你們是先在朱坤偉位於臺中市○○路○段
    247 號9樓之13租屋處查獲到本件Ｋ他命及電子磅秤之後，
    才到被告朱坤偉的戶籍地執行搜索嗎？）是的。（法官問：
    於被告朱坤偉戶籍地有無搜索到東西？）沒有。…（審判長
    問：你們向臺中地檢署聲請的拘票，原來記載被告朱坤偉的
    住居所是臺中市○區○○街86巷2弄7號，為何會直接到臺中
    市○○區○○路2段247號9樓之13去拘提被告朱坤偉？）我
    們於實施通訊監察時，得知被告朱坤偉實際上是居住在臺中
    市○○區○○路2段247號9樓之13，所以才直接到該處拘提
    被告朱坤偉。（審判長問：你們於實施拘提之前，是不是就
    已經知道被告朱坤偉有販賣毒品的嫌疑？）要去拘提之前就
    已經懷疑被告朱坤偉可能有販賣的行為。」等語（見本院卷
    第104至105頁），經核與上開搜索扣押筆錄等書證所呈現之
    事實經過相符。足認被告及其選任辯護人辯稱：「警方於
    100年3月7日持臺灣臺中地方法院100年度聲搜字第877號搜
    索票，對被告位於臺中市○○街86巷2弄7號之住處實施搜索
    ，並無所獲。嗣經被告自願同意搜索，並主動帶同警方前往
    其位於西屯路二段247號9-13之居所，始查獲本案之毒品愷
    他命。」乙節，顯與事實不符，自非可採。
  4.綜上所述，警方既於被告自白犯罪前，即已知悉被告涉有販
    賣毒品之嫌疑，並於執行搜索時查扣本案之第三級毒品愷他
    命，被告自非對於未發覺之罪自首而受裁判，而未符合刑法
    第62條之自首要件。
  (五)撤銷改判之理由：
    按刑法第59條所謂「犯罪之情狀可憫恕」，本係指審酌刑法
    第57條各款所列事項以及其他一切與犯罪有關之情狀之結果
    ，認其犯罪足堪憫恕者而言。依實務上見解，必在客觀上顯
    然足以引起一般同情，認為縱予宣告法定最低度刑猶嫌過重
    者，始有其適用（最高法院38年台上字第16號、45年台上字
    第1165號、51年台上字第899 號判例參照）。查被告基於營
    利之意圖販入前揭愷他命，於本案查獲時雖尚未賣出，然其
    販入數量多達毛重6 百公克，一經售出，勢將戕害多人之身
    心健康，造成社會潛在之危害，其犯罪之情狀於客觀上顯無
    足以引起一般同情，認為縱予宣告法定最低度刑猶嫌過重之
    情形，應無爰引刑法第59條規定予以酌減其刑之理由。原審
    認為以被告之犯罪情節，惡性尚非重大不赦，在客觀上尚足
    以引起一般之同情，顯有情堪憫恕之處，而依刑法第59條之
    規定酌量減輕其刑，容有未當。檢察官上訴意旨據此指摘原
    審判決不當，其上訴為有理由；另被告上訴意旨主張其犯行
    應成立毒品危害防制條例第5 條第3 項之意圖販賣而持有第
    三級毒品罪，其上訴為無理由，然原審判決既有上開可議之
    處，自應由本院將被告朱坤偉部分予以撤銷改判。
  (六)爰審酌被告明知第三級毒品愷他命係戕害他人身心之物，竟
    無視國家杜絕毒品犯罪之禁令，僅為解決個人債務問題，即
    挺而走險，為圖營利而販入愷他命欲出售予他人施用，對於
    他人身心健康及社會治安之危害之風險甚高，併衡酌被告犯
    罪後自白犯行，尚知悔悟等一切情狀，量處主文第2 項所示
    之刑。
  (七)沒收：
  1.按毒品危害防制條例第18條第1 項前段之規定，應予沒收銷
    燬之毒品，以經查獲之第一、二級毒品為限；同條項後段復
    規定查獲之第三、四級毒品，無正當理由而擅自持有者，沒
    入銷燬之。且觀諸本條於92年7 月9 日修正之立法理由略以
    ：持有或施用笫三、四級毒品因不構成犯罪，配合本條例第
    11條之1 ，業已增列無正當理由不得擅自持有第三、四級毒
    品及製造或施用毒品器具之規定，於第1 項中段予以修正為
    「查獲之笫三、四級毒品及製造或施用毒品之器具，無正當
    理由而擅自持有者，均沒入銷燬之」，從而倘係查獲製造、
    運輸、販賣、意圖販賣而持有、以非法方法使人施用、引誘
    他人施用或轉讓第三、四級毒品，既屬同條例相關法條明文
    規定處罰之犯罪行為，即非該條項應依行政程序沒入銷燬之
    範圍。又同條例第19條第1 項所定「供犯罪所用或因犯罪所
    得之物」，係指犯第4 條至第9 條、第12條、第13條或第14
    條第1 項、第2 項之罪所用或所得之物，不包括毒品本身在
    內，是尚不得援用此項規定為第三、四級毒品之沒收依據。
    再同條例對於查獲之製造、運輸、販賣、意圖販賣而持有、
    以非法方法使人施用、引誘他人施用及轉讓第三、四級毒品
    之沒收，並無特別規定，如其行為已構成犯罪，則該毒品即
    屬不受法律保護之違禁物，應回歸刑法之適用，依刑法第38
    條第1 項第1 款之規定沒收之，始為適法（最高法院96年度
    台上字第89號、96年度台上字第727 號判決意旨參照）。本
    案於被告前揭住處扣得之愷他命7 包，均含第三級毒品愷他
    命成分（驗餘重量分別為：99.2559 公克、99.4056 公克、
    99.6909 公克、99.6046 公克、99.4499 公克、50.1034 公
    克、2.3817公克），有行政院衛生署草屯療養院100 年3 月
    22日草療鑑字第1000300104號鑑定書可憑，均為違禁物，且
    為被告所有，除供其自己施用外也供將來販賣之用，業據被
    告供認在卷，應依刑法第38條第1 項第1 款之規定諭知沒收
    。
  2.另扣案之電子磅秤1 台係與前揭愷他命一起購買，其目的是
    要處理愷他命之用，亦據被告供承在卷，則被告於「小廣」
    為其介紹購買毒品者後，勢必將用到電子磅砰以為分裝毒品
    之用，足認係供被告犯罪預備之用，爰依刑法第38條第1 項
    第2 款之規定沒收之。
  3.至扣案之K 盤1 個、現金21萬7 千元、行動電話3 支，被告
    否認與前揭販賣第三級毒品有關，又依卷內證據資料，亦無
    法證明與被告前揭犯行有何關聯，爰均不予宣告沒收，附此
    敘明。
據上論斷，應依刑事訴訟法第369 條第1 項前段、第364 條、第
299 條第1 項前段，毒品危害防制條例第4 條第3 項、第17條第
2 項，刑法第11條前段、第47條第1 項、第38條第1 項第1 款、
第2 款，判決如主文。
本案經檢察官劉翼謀到庭執行職務。
中    華    民    國   100    年    11    月    9     日
            刑事第十一庭   審判長法  官   郭  同  奇
                                 法  官   許  冰  芬
                                 法  官   陳  慧  珊
以上正本證明與原本無異。
如不服本判決應於收受送達後十日內向本院提出上訴書狀，其未
敘述上訴之理由者，並得於提起上訴後十日內向本院補提理由書（
均須按他造當事人之人數附繕本）「切勿逕送上級法院」。
                                 書記官   賴  成  育
中    華    民    國   100    年    11    月    9     日
【附錄本案論罪科刑法條】
毒品危害防制條例第4條第3項：
製造、運輸、販賣第三級毒品者，處 5 年以上有期徒刑，得併
科新臺幣 7 百萬元以下罰金。